臺灣桃園地方法院宣示判決筆錄　　　　 96年度審訴字第932號
公　訴　人　臺灣桃園地方法院檢察署檢察官
被　　　告　丙○○
選任辯護人　羅美棋律師
被　　　告　乙○○
被　　　告　甲○○○○　○○○.
上列被告因違反森林法案件，經檢察官提起公訴（96年度偵字第
12793 號），被告於本院準備程序進行中為有罪之陳述，本院改
以簡式審判程序，判決如下：
    主  文
丙○○結夥二人以上於保安林竊取森林主產物，未遂，處有期徒
刑伍月，如易科罰金，以新台幣壹仟元折算壹日。緩刑貳年，緩
刑期內應支付公庫新臺幣貳拾萬元。扣案如附表所示之物沒收。
乙○○結夥二人以上於保安林竊取森林主產物，未遂，處有期徒
刑伍月，如易科罰金，以新台幣壹仟元折算壹日。緩刑貳年，緩
刑期內應支付公庫新臺幣壹拾萬元。扣案如附表所示之物沒收。
ASITO BUDIANTO結夥二人以上於保安林竊取森林主產物，未遂，
處有期徒刑肆月，如易科罰金，以新台幣壹仟元折算壹日，並應
於刑之執行完畢或赦免後驅逐出境。扣案如附表所示之物沒收。
    事  實
一、丙○○、乙○○及ASITO BUDIANTO（中文譯名阿西竇，下稱
    阿西竇）共同基於意圖為自己不法所有而竊取森林主產物之
    犯意聯絡，於民國96年5 月30日某時，結夥攜帶丙○○所有
    之所有客觀上可供兇器使用之柴刀1 把、鋸子3 支、鉗子1
    支、小鐮刀1 把及無線電2 具，一同前往桃園縣復興鄉○○
    村○○鄰○○路往塔曼山步道之塔曼山保安林37林班地之水源
    涵養保安林內，共同竊取業經某不詳之人切割後置放於森林
    內之森林主產物扁柏生立木7 株、臺灣杜鵑7 株、紅檜1 株
    及櫧木1 株（合計價值新臺幣〈下同〉1,022,678 元），嗣
    於同日17時20分許，丙○○、乙○○及阿西竇搬運上開森林
    主產物時，遭行政院農業委員會林務局新竹林區管理處大溪
    工作站會同森林暨自然保育警察隊暨桃園縣警察局大溪分局
    巴陵派出所員警查獲而不遂，並扣得柴刀1 把、鋸子3 支、
    鉗子1 支、小鐮刀1 把及無線電2 具。
二、案經桃園縣政府警察局大溪分局報請臺灣桃園地方法院檢察
    署檢察官偵查起訴。
    理  由
一、本件被告所犯係死刑、無期徒刑、最輕本刑為三年以上有期
    徒刑以外之罪，其於準備程序中就被訴事實為有罪之陳述，
    經法官告知簡式審判程序之旨，並聽取公訴人及被告之意見
    後，本院依刑事訴訟法第273 條之1 第1 項規定裁定進行簡
    式審判程序，合先敘明。
二、上揭犯罪事實，業據被告三人供認不諱，核與證人丁○○於
    警詢時證述之情節相符，並有查獲照片8 張、贓物認領保管
    條1 份、96年5 月31日會勘紀錄附卷可稽，足認被告三人之
    自白與事實相符，堪以採信。本件事證明確，被告犯行堪以
    認定，應依法論科。
三、查扁柏、臺灣杜鵑、紅檜及櫧木係森林之主產物。按森林法
    上所稱「森林主產物」，依森林法第3條及行政院農業委員
    會訂定之國有林產物處分規則第3條等規定，係指林地內生
    立、枯損、倒伏之竹木及餘留之根株、殘材，故竊取林地內
    枯倒之竹木，應論以竊取森林主產物罪，而不能論以普通刑
    法上之竊盜罪名（最高法院82年度台上字第1633號判決意旨
    參照）。核被告丙○○、乙○○、ASITO BUDIANTO三人所為
    ，均係犯森林法第52條第2項、第1項第1款、第4款之結夥二
    人以上於保安林竊取森林主產物未遂罪。被告三人間有犯意
    聯絡及行為分擔，為共同正犯。被告三人已著手竊取上開森
    林法所規定之「森林主產物」而不遂，為未遂犯，爰依刑法
    第25條第2項之規定減輕其刑。爰審酌被告三人犯罪之動機
    、目的、手段、其品性及智識程度、該等森林主產物之價值
    合計高達為10,22,678元，有前開森林主產物市價表1份在卷
    可按，惟未得逞即遭查獲，尚未造成重大損害及被告三人犯
    後坦承犯行，態度良好等一切情狀，量處如主文所示之刑，
    並諭知易科罰金折算標準。末查被告丙○○、乙○○前未曾
    受有期徒刑以上刑之宣告，有臺灣高等法院被告全國前案紀
    錄表附卷可稽，其因一時失慮，偶罹刑典，經此刑之宣告，
    應知警惕而無再犯之虞，本院認以暫不執行其刑為適當，併
    予宣告均緩刑2 年，緩刑期內丙○○應支付公庫200,000 元
    、乙○○應支付公庫100,000 元，以勵自新。另被告ASITO
    BUDIANTO為合法申請來臺擔任電子公司外籍勞工，嗣後棄工
    逃逸之印尼人，有護照、居留證影本、外勞居留資料查詢資
    料96年8 月9 日法務部外勞動態資訊連結作業、被告雇主昇
    銳電子股份有限公司96年8 月21日陳報函各1 份在卷可憑，
    其於逃逸期間犯本案，不宜繼續在我國境內居留，依刑法第
    95條規定諭知於刑之執行完畢或赦免後驅逐出境。
四、扣案柴刀1 把、鋸子3 支、鉗子1 支、小鐮刀1 把及無線電
    2 具，均為被告丙○○所有供作犯本案之用，業據被告丙○
    ○於本院審理時供承在卷，均依刑法第38條第1 項第2 款沒
    收之。
據上論斷，依刑事訴訟法第273 條之1 第1 項、第299 條第1 項
前段，森林法第52條第2 項、第1 項第1 款、第4 款，刑法第11
條前段、第28條、第25條第2 項、第74條第1 項第1 款、第2 項
第4 款、第38條第1 項第2 款、第95條，判決如主文。
本案經檢察官黃珮如到庭執行職務。
中　　華　　民　　國　　96　　年　　12　　月　　7 　　日
                          刑事庭  法　官　林孟宜
以上正本證明與原本無異。
                                  書記官　魏里安
中　　華　　民　　國　　96　　年　　12　　月　　7 　　日
附錄本案論罪科刑法條：
森林法第52條規定：
竊取森林主、副產物而有左列情形之一者，處6 月以上5 年以下
有期徒刑，併科贓額二倍以上五倍以下罰金：
一  於保安林犯之者。
二  依機關之委託或其他契約，有保護森林義務之人犯之者。
三  於行使林產採取權時犯之者。
四  結夥二人以上或僱使他人犯之者。
五  以贓物為原料，製造木炭、松節油、其他物品或培植菇類者
    。
六  為搬運贓物，使用牲口、船舶、車輛，或有搬運造材之設備
    者。
七  掘採、毀壞、燒燬或隱蔽根株，以圖罪跡之湮滅者。
八  以贓物燃料，使用於礦物之採取，精製石灰、磚瓦或其他物
    品之製造者。
前項未遂犯罰之。
第1 項第5 款所製物品，以贓物論，沒收之。
附表：
1、柴刀1 把。
2、鋸子3 支。
3、鉗子1 支。
4、小鐮刀1 把。
5、無線電2 具。
